臺灣臺南地方法院刑事判決　
110年度交易字第4號
公  訴  人  臺灣臺南地方檢察署檢察官
被      告  王基旺




上列被告因公共危險案件，經檢察官提起公訴（109年度偵字第2
3134號），被告於本院準備程序中就被訴事實為有罪之陳述，經
告知簡式審判程序之旨，並聽取被告與公訴人意見後，本院裁定
以簡式審判程序進行審理，判決如下：
    主  文
王基旺駕駛動力交通工具而吐氣所含酒精濃度達每公升零點二五
毫克以上，累犯，處有期徒刑玖月。
    事  實
一、王基旺於民國109年12月6日晚間8時許，在其臺南市永康區四
    維街149巷14號住處飲用米酒，致其吐氣所含酒精濃度達每
    公升0.25毫克以上後，竟未待體內酒精成分充分退卻，即不
    顧大眾行車之公共安全，基於酒後駕車致交通公共危險之犯
    意，於翌日即109年12月7日中午12時50分許騎乘車牌號碼000
    -0000號重型機車行駛於道路。嗣其因行車搖晃，在臺南市○○
    區○○街000號前為警攔查，經警發覺其身上有酒味，於同日
    下午1時38分許以呼氣酒精測試器測得其吐氣所含酒精濃度
    達每公升0.45毫克，乃查悉上情。
二、案經臺南市政府警察局永康分局報告臺灣臺南地方檢察署檢
    察官偵查起訴。
    理  由
一、本案被告王基旺所犯為死刑、無期徒刑、最輕本刑3年以上
    有期徒刑以外之罪，亦非高等法院管轄之第一審案件，其於
    準備程序中就被訴事實為有罪之陳述，經告知簡式審判程序
    之旨，並聽取檢察官及被告之意見後，本院依刑事訴訟法第
    273條之1第1項規定裁定進行簡式審判程序，是本案之證據
    調查，依同法第273條之2規定，不受同法第159條第1項、第
    161條之2、第161條之3、第163條之1及第164條至第170條所
    規定證據能力認定及調查方式之限制，合先敘明。
二、前揭事實，業據被告於警詢、偵查及本院審理時均坦承不諱
    （見警卷第3至9頁；偵字卷第33至34頁；本院卷第86至87、
    90至92頁），並有臺南市政府警察局永康分局當事人酒精測
    定紀錄表及財團法人工業技術研究院呼氣酒精測試器檢定合
    格證書在卷可稽（見警卷第11至13頁），足見被告前開任意
    性自白與事實相符，堪以採信。是本案事證明確，被告上開
    犯行洵堪認定，應予依法論科。
三、論罪科刑：
  ㈠核被告所為，係犯刑法第185條之3第1項第1款前段之駕駛動
    力交通工具而吐氣所含酒精濃度達每公升0.25毫克以上之罪
    。
  ㈡又被告前因公共危險案件，經本院以103年度交簡字第4472號
    判決判處有期徒刑5月確定，另因公共危險案件，經本院以1
    04年度交易字第102號判決判處有期徒刑7月確定，上開罪刑
    再經本院以104年度聲字第1344號裁定應執行有期徒刑10月
    確定，於105年11月21日因縮短刑期執行完畢，有臺灣高等
    法院被告前案紀錄表在卷足參（見本院卷第15至17頁），其
    於上開有期徒刑執行完畢後5年內之109年12月7日故意再犯
    本件有期徒刑以上之罪，為累犯；審酌被告未因前罪徒刑執
    行完畢而有所警惕，猶故意再為本案犯行，可認其有特別惡
    性及對刑罰反應力薄弱，又觀諸被告本案犯罪情節，經依累
    犯規定加重其刑，並未使被告所受刑罰超過其所應負擔之罪
    責，即無司法院釋字第775號解釋意旨所指應裁量不予加重
    最低本刑，否則將致過苛或罪刑不相當之情形，爰依刑法第
    47條第1項規定加重其刑。
  ㈢茲審酌被告除有前述刑事前案紀錄外，已有多次酒後駕車之
    違法情事，有臺灣高等法院被告前案紀錄表可資查考（見本
    院卷第13至22頁），被告明知酒後不能駕車及酒醉駕車之危
    險性，竟猶漠視自己安危，復罔顧法律禁止規範與公眾道路
    通行之安全，於酒後吐氣所含酒精濃度已逾法定容許標準後
    ，仍騎乘機車行駛於道路，對公眾交通往來造成潛在之高度
    危險，所為實無足取，亦顯見其無視法紀，更缺乏對其他用
    路人人身安全之尊重觀念，殊為不該，惟念其犯後坦承犯行
    不諱，兼衡其為警查獲時測得吐氣所含酒精濃度達每公升0.
    45毫克，暨其自陳學歷為國中畢業，其入監前未有工作，與
    父母及胞弟同住，未婚無子女（見本院卷第93頁）之智識程
    度、家庭生活狀況等一切情狀，量處如主文所示之刑，以示
    懲儆。
據上論斷，應依刑事訴訟法第273條之1第1項、第299條第1項本
文，刑法第185條之3第1項第1款前段、第47條第1項，刑法施行
法第1條之1第1項，判決如主文。
本案經檢察官紀芊宇提起公訴，檢察官吳梓榕到庭執行職務。
中　　華　　民　　國　　110 　年　　5 　　月　　3 　　日
                  刑事第十一庭  法　官　潘明彥
以上正本證明與原本無異。
如不服本判決應於收受本判決後20日內向本院提出上訴書狀，並
應敘述具體理由。其未敘述上訴理由者，應於上訴期間屆滿後20
日內向本院補提理由書狀（均須按他造當事人之人數附繕本）「
切勿逕送上級法院」。 
　　　　　　　　　　　　　　　　書記官  蘇豐展 
中　　華　　民　　國　　110 　年　　5 　　月　　3 　　日
附錄本案論罪科刑法條：
中華民國刑法第185條之3第1項
駕駛動力交通工具而有下列情形之一者，處2年以下有期徒刑，
得併科20萬元以下罰金：
一、吐氣所含酒精濃度達每公升零點二五毫克或血液中酒精濃度
    達百分之零點零五以上。
二、有前款以外之其他情事足認服用酒類或其他相類之物，致不
    能安全駕駛。
三、服用毒品、麻醉藥品或其他相類之物，致不能安全駕駛。